# 请教陈版，历史延续的售后回租业务，期初如何列报？

提问人：vita_c 时间：2022-04-16 21:23:46
21 年之前的售后回租（实质是抵押借款），当时按照融资租赁进行了会计处理的，在 21 年 3 月融资租赁到期，那么 21 年的年报期初是否还需要把融资租赁固定资产及长期应付款分别调整到使用权资产及租赁负债？到期再把使用权资产重新列示到固定资产，是否可以简化期初就不调整？

回答人：chenyiwei
这只是一项重分类问题，可基于重要性原则予以简化处理，在 2021 年初不做转为使用权资产和租赁负债的重分类调整。